# **MUHAMMAD DIMAS SURAJI**

Alamat: Jl. Tegalrejo RT. 09 / RW. 03, Kel. Tlogomulyo, Kec. Pedurungan, Kota Semarang 50113

Telfon: +62895366993658

Email: muhammaddimassuraji@gmail.com

LinkedIn: https://www.linkedin.com/in/muhammad-dimas-suraji-9a71b3355/

# **RINGKASAN**

Mahasiswa teknik elektronika yang berdedikasi dengan pengalaman dalam proyek teknik dan kegiatan laboratorium. Terampil dalam desain rangkaian elektronik, pemrograman mikrokontroler. Antusias untuk menerapkan pengetahuan dan keterampilan dalam proyek-proyek inovatif dan berdampak di industri teknik elektro.

# **PENGALAMAN KERJA**

# ANLIMITID Agustus 2020 - Saat ini

 Sebagai pendiri ANLIMITID, sebuah layanan teknologi yang didedikasikan untuk inovasi di bidang teknik elektro, khususnya dalam desain elektronik (layout PCB). Dengan berbekal ilmu pengetahuan dan pengalaman yang saya peroleh selama masa SMK, saya berhasil mengembangkan layanan ini. Alhamdulillah, saat ini kami telah memperoleh puluhan pelanggan dari berbagai platform seperti Instagram, Tokopedia, Shopee, dan Google Maps.

#### PT TELEKOMUNIKASI INDONESIA

# September 2024 - Desember 2024

 Sebagai Engineer, saya bertanggung jawab untuk membantu berbagai kegiatan seperti membaca data modbus, konfigurasi sensor, setting LoRa, instalasi power meter berbasis LoRa, mempelajari Internet of Things khususnya LoRa, dan platform Antares.

# PT TEKNOMEDIKA MANUFAKTUR INOVASI

#### Agustus 2021 - Januari 2022

 Sebagai Operator mesin di divisi produksi, saya bertanggung jawab untuk bekerja sama dengan tim produksi dalam mencapai target harian yang telah ditetapkan oleh manajer produksi. Perusahaan ini fokus pada produksi masker medis sebagai produk utamanya. Selain menjalankan tugas-tugas harian, setiap akhir pekan saya juga diwajibkan untuk mempelajari tentang ESP32 dan penggunaan berbagai sensor, guna meningkatkan pengetahuan dan keterampilan teknis saya.

# **PENDIDIKAN**

# POLITEKNIK NEGERI SEMARANG

D3 - Teknik Elektronika

# September 2022 - Saat ini

• Saya aktif berpartisipasi dalam kegiatan Polines Robotic Evolution di Politeknik Negeri Semarang (POLINES), khususnya sebagai anggota Divisi Elektronik di dalam tim Robot SAR Indonesia.

# **SMK NEGERI 7 SEMARANG**

Teknik Elektronika Daya dan Komunikasi

Juli 2018 - Juli 2022

 Saya aktif mengikuti beberapa kegiatan ekstrakurikuler, termasuk Rohani Islam dan komunitas bulutangkis. Dalam Rohani Islam, saya menjabat sebagai sekretaris umum, sementara di komunitas bulutangkis, saya pernah berpartisipasi dalam ajang PORSIMAPTAR yang diselenggarakan di Akademi Kepolisian Semarang.

### **INFORMASI TAMBAHAN**

- Keterampilan teknis: Eagle PCB, EasyEDA, ArduinoIDE
- Bahasa: Indonesia, Inggris (basic).
- **Penghargaan/Kegiatan:** Sebagai peserta Kontes Robot SAR Indonesia (KRSRI) lolos tingkat nasional 2024, sebagai volunteer Polines Robotic Contest 2024, Peserta MSIB Batch 7.